【裁判字號】    98,裁,670
【裁判日期】    980319
【裁判案由】    考績
【裁判全文】
最  高  行  政  法  院  裁  定
                                       98年度裁字第670號
聲  請  人  甲○○
上列聲請人因與相對人內政部警政署保安警察第六總隊間考績事
件，對於中華民國97年12月18日本院97年度裁字第5395號裁定，
聲請再審，本院裁定如下：
    主  文
再審之聲請駁回。
再審訴訟費用由聲請人負擔。
    理  由
一、按對於確定裁定聲請再審，應依行政訴訟法第283條準用同
    法第277條第1項第4款之規定表明再審理由，此為必須具備
    之程式。所謂表明再審理由，必須指明確定裁定有如何合於
    行政訴訟法第273條所定再審事由之具體情事，始為相當。
    倘僅泛言有再審事由而無具體情事者，仍難謂已合法表明再
    審理由，所為再審之聲請，即屬不合法。
二、本件聲請人為相對人所屬勤務指揮中心組員，民國95年度考
    績被評定為乙等，經提起申訴、再申訴，經公務人員保障暨
    培訓委員會96公申決字第246號再申訴決定駁回再申訴。聲
    請人對於再申訴決定仍表不服，復提起行政訴訟。經臺北高
    等行政法院96年度訴字第3226號裁定，認相對人對於聲請人
    之考績評定，為人事管理措施之一，考列乙等，無損相對人
    為公務人員之基本權利，再申訴之駁回決定，即屬救濟程序
    之終點，乃以聲請人起訴不合法駁回其訴。聲請人不服，提
    起抗告，經本院97年度裁字第3871號裁定駁回。聲請人對之
    聲請再審，亦歷經本院97年度裁字第4681號、97年度裁字第
    5395號裁定（下稱原裁定）以其未具體指明再審事由駁回其
    聲請。聲請人復對原裁定聲請再審，聲請意旨略以：聲請人
    在向保六總隊、保訓會提出申訴及再申訴之時，並不知主管
    在考績表中有負面評語，直到保訓會駁回時始知此事，顯已
    合於行政訴訟法第273條第1項第13、14款之規定，聲請人自
    得聲請再審；又原裁定未依行政程序法第9條及行政訴訟法
    第273條第1項第13、14款規定審理，顯屬適用法規顯有錯誤
    ，亦合於行政訴訟法第273條第1項第1款之規定云云。經查
    本院97年度裁字第3871號裁定係以考績評定不得提起行政訴
    訟，駁回聲請人之抗告。至於相對人主管於考績表上之負面
    評語，並非本案爭點，與裁判結果無關。茲本件聲請狀內仍
    主張其發見主管負面評語，合於行政訴訟法第273條第1項第
    1款、第13款及第14款再審事由，無非重複其已依抗告程序
    主張之實體上事由，然對於其所聲請再審之原裁定以聲請人
    未具體表明再審理由，為不合法而裁定駁回其再審之聲請，
    究有如何合於法定再審事由，並未具體指及，顯未合法表明
    再審理由，揆諸首揭規定及說明，其再審之聲請，於法不合
    ，應予駁回。
三、據上論結，本件聲請為不合法。依行政訴訟法第283條、第
    278條第1項、第104條、民事訴訟法第95條、第78條，裁定
    如主文。
中    華    民    國    98    年    3     月    19    日
                    最高行政法院第七庭
                        審判長法官  藍  獻  林
                              法官  廖  宏  明
                              法官  張  瓊  文
                              法官  姜  素  娥
                              法官  林  文  舟
以  上  正  本  證  明  與  原  本  無  異
中    華    民    國    98    年    3     月    19    日
                              書記官  彭  秀  玲


司法院資訊處製作；財團法人民間司法改革基金會備份。
